【裁判字號】    99,上訴,461
【裁判日期】    990506
【裁判案由】    偽造有價證券等
【裁判全文】
臺灣高等法院刑事判決                 99年度上訴字第461號
上  訴  人  臺灣臺北地方法院檢察署檢察官
被      告  甲○○
            丁○○
共      同
選任辯護人  法律扶助律師余西鈞律師
上列上訴人因被告等偽造有價證券等案件，不服臺灣臺北地方法
院97年度訴字第2444號，中華民國98年12月31日第一審判決（起
訴案號：臺灣臺北地方法院檢察署96年度偵字第22771 號），提
起上訴，本院判決如下：
    主  文
上訴駁回。
    理  由
一、公訴意旨略以：被告甲○○、丁○○夫妻於民國（下同）九
    十二年七月十日起共同經營讀要有限公司（設花蓮縣玉里鎮
    大禹里大禹一八○號，下稱「讀要公司」），由股東李文煌
    登記為負責人；九十三年一月三十日起共同經營芙多生化科
    技有限公司（設花蓮縣玉里鎮○○路一九五之六號一樓，九
    十四年十月間辦公室搬到臺北縣新店市○○路四九七巷二號
    七樓，下稱「芙多公司」），營業項目係販賣化粧品，初期
    由田雪琴登記為負責人，九十三年十月二十七日起由股東李
    文煌登記為董事即負責人，因甲○○建議於九十五年三月二
    十九日再變更登記股東丙○○○為董事即負責人，並由丙○○○代表芙多公司向臺灣土地銀行玉里分行申設二一○一－
    三號支票帳戶，領得空白支票交付甲○○。二家公司均由丁○○負責財務及製作會計帳冊，甲○○將公司支票簿、印鑑
    交付丁○○使用，自己則負責對外業務推廣。詎甲○○、丁○○竟共同意圖供行使之用，而逾越丙○○○之授權，由丁○○於九十五年五月二十二日至同年十月二十六日間，在臺
    北縣新店市○○路四九七巷二號七樓，以芙多公司負責人丙○○○之名義，偽造如附表所示之芙多公司支票四十三紙，
    用以支付讀要公司之租金、購買農藥、肥料貨款、私人租金
    及芙農公司租金等語芙多公司無關之花費，總額達新臺幣（
    下同）五百九十二萬零二百十五元。甲○○與丁○○復共同
    意圖為自己不法之所有，於九十五年十月初，向告訴人李文
    煌、庚○○佯稱芙多公司需款發放員工薪資及作為公司短期
    周轉之用，而向李文煌、庚○○借款新臺幣二百五十萬元，
    並簽立短期融資證明及同額本票各一紙以資證明，李文煌、
    庚○○並於同年十一月二十日將二百五十萬元匯至芙多公司
    在臺灣土地銀行花蓮玉里分行帳號五六八一九－九號帳戶，
    惟公司財務仍未見起色，經調閱上開帳戶之資料後，始發現
    該筆資金流向與芙多公司無關，而為甲○○、丁○○挪作私
    人用途。因認被告甲○○、丁○○共同涉犯刑法第二百零一
    條第一項之偽造有價證券罪嫌及同法第三百三十九條第一項
    之詐欺取財罪嫌等語。
二、按犯罪事實應依證據認定之，無證據不得認定犯罪事實，又
    不能證明被告犯罪或其行為不罰者，應諭知無罪之判決，刑
    事訴訟法第一百五十四條第二項、第三百零一條第一項分別
    定有明文。次按認定不利於被告之事實，須依積極證據，茍
    積極之證據本身存有瑕疵而不足為不利於被告事實之認定，
    即應為有利於被告之認定，更不必有何有利之證據，而此用
    以證明犯罪事實之證據，猶須於通常一般人均不至於有所懷
    疑，堪予確信其已臻真實者，始得據以為有罪之認定，倘其
    證明尚未達到此一程度，而有合理性之懷疑存在，致使無從
    為有罪之確信時，即應為無罪之判決，此有最高法院八十二
    年度臺上字第一六三號判決、七十六年臺上字第四九八六號
    、三十年上字第八一六號等判例意旨可資參照。又按告訴人
    之告訴，係以使被告受刑事訴追為目的，是其陳述是否與事
    實相符，仍應調查其他證據以資審認，亦據最高法院五十二
    年臺上字第一三○○號判例闡釋甚明。末按刑法第二百零一
    條第一項之偽造有價證券罪，所稱「偽造」乃指無權制作有
    價證券之人，假冒他人名義，或逾越有制作權人之授權範圍
    ，而制作外觀上具有價證券形式之虛偽證券之行為而言。至
    於已否得有適法之授權，或有無逾越、逸脫授權範圍，而制
    作該有價證券，則不以明示之授權為判定其有無適法權源之
    唯一準據；因偽造有價證券罪，係侵害社會法益之罪，為使
    具有社會公共信用性格之票據類有價證券持有人，得獲應有
    之保障，以維交易安全及社會公共信用，是以票據上名義人
    對於知悉無權制作有價證券之人，實施制作有價證券犯行，
    仍不為阻止而放任其此項實施制作有價證券之默認行為者，
    亦應包括的視之為默示之授權行為，此亦有最高法院八十二
    年度臺上字第六三八四號判決意旨可資參照。
三、本件公訴人認被告甲○○、丁○○涉犯刑法第二百零一條第
    一項之偽造有價證券罪嫌，及同法第三百三十九條第一項之
    詐欺取財罪嫌，無非係以告訴人即被害人丙○○○、李文煌
    、己○○、吳美萩、庚○○之指訴，芙多公司支票存根四十
    三紙、九十五年十一月短期融資證明及臺灣土地銀行存摺類
    存款憑條等件（他卷第十二頁至第五二頁、第一○一頁至第
    一○八頁、第一二○頁至第一二二頁、第一三四頁至第一三
    八頁，偵卷第二六○頁至第二六二頁、第五一五頁至第五二
    一頁、第五六○頁至第五六五頁參照）資為論據。然訊據被
    告甲○○、丁○○固均坦承有於九十五年五月二十二日至同
    年十月二十六日間，在臺北縣新店市○○路四九七巷二號七
    樓，以芙多公司負責人丙○○○之名義，開立如附表所示之
    芙多公司支票四十三紙，及於九十五年十月間，以芙多公司
    需款發放員工薪資及作為公司短期週轉之用為由，向李文煌
    、庚○○借款二百五十萬元，並由李文煌、庚○○於同年十
    一月二十日款項匯至芙多公司帳戶之事實，惟堅決否認有偽
    造有價證券、詐欺取財之犯行，均辯稱：我們開立芙多公司
    的支票，沒有超過丙○○○的授權，丙○○○把空白支票本
    交給甲○○時，很清楚的告訴甲○○說要怎麼開他都沒意見
    ，只要不要跳票就好，至於向李文煌、庚○○借款的部分，
    錢都是在公司裡作運用，我們並未挪作私人用途等語。
四、證據能力：
  (一)茲就被告甲○○、丁○○及其選任辯護人表示爭執之證據，
    即告訴人丙○○○、李文煌、己○○、吳美萩、庚○○之指
    訴是否具有證據能力，論述如下：
  1.按「被告以外之人於審判外之言詞或書面陳述，除法律有規
    定者外，不得作為證據」、「證人、鑑定人依法應具結而未
    具結者，其證言或鑑定意見，不得作為證據」，刑事訴訟法
    第一百五十九條第一項、第一百五十八條之三分別定有明文
    ，又被害人、告訴人均係被告以外之人，其在偵查、審理中
    所為被害經過之陳述，仍應居於證人之地位，依法具結，以
    擔保其供述之信用性與憑信性。倘未行具結，按諸刑事訴訟
    法第一百五十八條之三之規定，不得作為證據（最高法院九
    十七年度臺上字第六一六九號判決意旨參照）。查證人即告
    訴人丙○○○於九十六年八月二十三日、九月四日、十月十
    八日、九十七年五月八日、九月二十五日、十一月二十七日
    接受檢察官偵訊時，及證人即告訴人李文煌於九十六年八月
    二十三日、九月四日、九十七年五月八日、九月二十五日接
    受檢察官偵訊時，及證人即告訴人己○○、吳美萩於九十七
    年九月二十五日、十一月二十七日接受檢察官偵訊時，均就
    被告甲○○、丁○○如何偽造有價證券及詐欺取財之經過有
    所陳述，且該六次偵訊其等均係以告訴人之身分應訊，且未
    就其被害之經過，以證人身分作證並具結擔保其所述實在，
    此有該六次偵訊筆錄在卷可稽（他卷第一二○頁至第一二二
    頁、第一三四頁至第一三八頁、第一四九頁至第一五二頁，
    偵卷第二六○頁至第二六二頁、第五一五頁至第五二一頁、
    第五六○頁至第五六五頁參照），揆之上開說明，其等於此
    五次偵訊所為之指訴，自不得作為本案證據。然告訴人丙○○○、己○○、吳美萩嗣均於原審九十八年七月二日審理時
    到庭具結作證，就其等結證內容與偵訊時所述不一致之部分
    ，則仍可以上開無證據能力之偵訊內容作為彈劾證據，辨明
    其於審判中證詞之證明力高低（最高法院九十四年度臺上字
    第六八八一號、九十七年度臺上字第一九八一號判決意旨參
    照）。
  2.至證人丙○○○、李文煌、吳美萩、庚○○於九十六年八月
    七日檢察官偵訊時所為之證述（他卷第一○一頁至第一○八
    頁參照），及證人己○○、吳美萩於九十六年九月四日檢察
    官偵訊時所為之證述（他卷第一三四頁至第一三八頁參照）
    ，雖均屬被告以外之人於審判外所為之陳述，惟其均係於檢
    察官偵查中基於證人之身分而為陳述，經合法具結，有證人
    結文六紙在卷可稽（他卷第一○九頁至第一一三頁、第一三
    九頁、第一四○頁參照），且偵查中檢察官向被告以外之人
    所取得之陳述，原則上均能遵守法律規定，不致違法取供，
    其可信性極高，並無顯有不可信之情況，依刑事訴訟法第一
    百五十九條之一第二項之規定，上開證述應具有證據能力。
    至詰問權係指訴訟上當事人有在審判庭輪流盤問證人，以求
    發現真實，辨明供述證據真偽之權利，其於現行刑事訴訟制
    度之設計，以刑事訴訟法第一百六十六條以下規定之交互詰
    問為實踐，屬於人證調查證據程序之一環；與證據能力係指
    符合法律所規定之證據適格，而得成為證明犯罪事實存在與
    否之證據資格，性質上並非相同。此項未經被告詰問之被告
    以外之人於偵查中向檢察官所為之陳述，依刑事訴訟法第一
    百五十九條之一第二項之規定，原則上屬於法律規定為有證
    據能力之傳聞證據，於例外顯有不可信之情況，始否定其得
    為證據。是得為證據之被告以外之人於偵查中所為之陳述，
    因其陳述未經被告詰問，應認屬於未經合法調查之證據，並
    非無證據能力，而禁止證據之使用。此項詰問權之欠缺，非
    不得於審判中由被告行使以補正，而完足為經合法調查之證
    據（最高法院九十六年度臺上字第四○六四號判決意旨參照
    ）。而原審於審判中已傳訊證人丙○○○、吳美萩、庚○○
    到庭，由檢察官及被告之選任辯護人對其行交互詰問，而證
    人李文煌之部分，則經辯護人捨棄傳喚，揆諸上揭判決意旨
    ，應認上開得為證據之證人丙○○○、李文煌、吳美萩、庚○○於檢察官偵查中之證述，業經合法調查，附此敘明。
  (二)至本判決下列所引用之其他各項證據方法之證據能力，公訴
    人、被告甲○○、丁○○及其選任辯護人於法院審理中均未
    予爭執，且迄至本院言詞辯論終結前亦未再聲明異議，本院
    審酌該等陳述作成時之情況，並無不宜作為證據之情事，依
    刑事訴訟法第一百五十九條之五之規定，自得作為證據，併
    此敘明。
五、經查：
  (一)被訴偽造有價證券部分：
  1.查被告甲○○、丁○○確於九十五年五月二十二日至同年十
    月二十六日間，共同在臺北縣新店市○○路四九七巷二號七
    樓，以芙多公司負責人丙○○○名義，開立如附表所示之芙
    多公司支票四十三紙，用以支付如附表支票存根欄所記載之
    用途等情，有芙多公司支票存根四十三紙在卷可佐（他卷第
    十二頁至第五十頁參照），復為被告甲○○、丁○○所不否
    認，首堪認定。
  2.是以本件應予究明者，即為：被告甲○○、丁○○開立如附
    表所示之四十三紙支票，是否逾越有制作權之人即丙○○○
    之授權？經查，證人丙○○○於原審九十八年七月二日審理
    時證稱：我是在八十九年剛退伍時，經由李文煌的介紹而認
    識被告甲○○、丁○○，並於八十九年至九十年間開始投資
    讀要公司。因為讀要公司很賺錢，我認為甲○○帶領得很不
    錯，所以後來甲○○說他所經營的芙多公司作化粧品比農藥
    更好賺時，我才會信任甲○○，而答應投資芙多公司，並擔
    任名義上之負責人。但我實際上並沒有參與芙多公司的經營
    ，也不曾對甲○○、丁○○作任何指示，芙多公司實際上都
    是由甲○○在經營、管理，甲○○只是曾跟我說芙多公司營
    運得很不錯，且說等過一段時間後會跟我說一下芙多公司的
    經營狀況。關於芙多公司的情形，甲○○都是自己處理，事
    後才向我報備，但我也不曾表示反對的意見，或要求他事前
    向我報告。在我答應擔任芙多公司負責人後，甲○○曾跟我
    講過，叫我去土地銀行申請芙多公司的支票，說是要讓芙多
    公司繳花蓮店面租金使用，還跟我說在芙多公司支票申請下
    來前，要我先去農會申請個人支票給芙多公司使用，所以我
    一申請下來，就把個人支票交給甲○○使用，後來丁○○聯
    繫我去開芙多公司支票帳戶時，我就去土地銀行開戶並簽名
    ，並交一顆私章給甲○○保管。我拿私章給甲○○時，只跟
    他說章不要亂蓋，但沒有跟他設定印章使用的範圍。我知道
    後來支票申請下來後，是陳定芳去領的，甲○○有跟我說支
    票由丁○○保管，但我不清楚支票申請下來的確切時間。我
    不清楚也不曾過問芙多公司的支票使用情形，也不知道除了
    店面租金外，芙多公司業務上是否會需要使用到支票，我從
    未跟甲○○表示除了店面租金外不得使用芙多公司支票等語
    明確，足認丙○○○僅係芙多公司名義上之負責人，對於芙
    多公司之經營、決策，從未置喙或表示任何參與之意願，僅
    概括將芙多公司一切決策權均授權被告甲○○決定。又其應
    允被告甲○○、丁○○前往土地銀行開立芙多公司支票存款
    帳戶之際，並未向渠等明白限定芙多公司支票之使用範圍，
    且於開戶後，亦從未過問支票之實際使用情況，堪認丙○○○實係默示概括授權被告甲○○、丁○○使用芙多公司支票
    。此外，卷內復查無芙多公司有設立章程、內規等限制被告
    甲○○、丁○○開立上開支票之用途，揆之上揭最高法院判
    決意旨，即難認被告甲○○、丁○○有何偽造有價證券之行
    為。
  3.至由芙多公司支票存根四十三紙之記載，雖可合理懷疑被告
    甲○○、丁○○實際使用芙多公司支票時，並非將其全數用
    以支付芙多公司業務上所生之開銷，而涉嫌以開立芙多公司
    支票之方式，用芙多公司存款帳戶之資金支付其私人住宅押
    金、芙農公司租金、購買肥料、農藥等與芙多公司業務無關
    之花費，惟此僅涉及被告甲○○、丁○○是否業務侵占芙多
    公司之款項，尚與偽造有價證券犯行有間，且社會基本事實
    亦不相同，是此部分宜由檢察官另行偵查辦理，併此敘明。
  (二)被訴詐欺取財部分：
  1.查被告甲○○、丁○○確曾於九十五年十月間，以芙多公司
    需款發放員工薪資及作為公司短期週轉之用為由，向告訴人
    李文煌、庚○○借款二百五十萬元，並由李文煌、庚○○於
    九十五年十一月二十日，以庚○○之名義，匯款至芙多公司
    帳戶等情，業據證人己○○、庚○○證述屬實，此有臺灣土
    地銀行存摺類存款憑條、短期融資證明及芙多公司本票一紙
    在卷可稽（他卷第五一頁、第五二頁參照），復為被告甲○○、丁○○所不否認，首堪認定。
  2.證人己○○於原審九十八年七月二日審理時證稱：我是李文
    煌的妻子，我從九十三年芙多公司開始籌備成立，就陸陸續
    續投資。我知道李文煌與庚○○借款二百五十萬元給芙多公
    司的事情，因為這筆資金是我與庚○○去花蓮的土地銀行，
    用我們的土地權狀貸款得來的。我記得那是在九十五年十一
    月五日左右的某天晚上，先去郭思元家吃飯，吃完飯後，甲○○、丁○○及丙○○○、郭思元、吳美萩、戊○○及我等
    人一起回讀要公司、芙多公司在花蓮縣玉里鎮○○路一九五
    之六號二樓之共用辦公室開芙多公司股東會，當時甲○○說
    芙多公司需要錢發員工薪資，想要短期融資四百萬元，還說
    半年後就可以還錢，講到很晚，一直到快要十二點時，我跟
    庚○○就跟甲○○說我們的能力只能拿出二百五十萬元，所
    以就決定由我們去土地銀行貸款，把錢給芙多公司。借錢的
    詳細內容都是甲○○跟庚○○說的，我不清楚，但我確定當
    天只有說到借錢是要付員工薪資，沒提什麼短期融資會賺錢
    的事情等語明確。
  3.證人庚○○則於原審九十八年九月十七日審理時證稱：九十
    五年十一月初時某天晚上八、九點時，芙多公司曾在花蓮縣
    玉里鎮的辦公室開過一次股東臨時會，在場的人有甲○○、
    丁○○、李文煌、己○○、戊○○、乙○○○、吳美萩、郭
    思元、丙○○○、我及我太太唐易瑞等人。當時甲○○本來
    是邀集我們這些股東增資四百萬元，但我們不同意，甲○○
    、丁○○就發給我們營利表，說因為芙多公司還在開發、還
    沒賺錢，但前景很好，現在需要錢發員工薪資，以及買一些
    資材，所以就跟我們提出是不是可以短期融資六個月，還說
    芙多公司已經努力了兩、三年，花了那麼多錢下去了，在這
    緊要關頭就欠這筆錢週轉，只要出了這筆錢，芙多公司就可
    排除障礙、蓬勃發展，當天討論到快十二點，後來我就跟己○○商量，說六個月的時間很短，看是不是由我們先拿錢出
    來，所以我們就跟甲○○要求要開短期融資證明及本票，等
    甲○○開給我後，我跟己○○就在九十五年十一月二十日一
    起匯了二百五十萬元至芙多公司的帳戶等語明確。
  4.由證人上揭證述內容，可知被告甲○○、丁○○於芙多公司
    股東臨時會時，確有將芙多公司營利表交與各股東審閱，且
    已明確告知股東芙多公司尚未獲利、目前仍需款週轉、及用
    以支付員工薪津之事實，實難認其等有何施用詐術之行為；
    況由證人庚○○之證述，自承係因評估倘於此時抽手不借款
    ，將可能承受芙多公司難以度過難關、前投資金額悉數化為
    烏有之風險，及融資期限僅六個月，且有短期融資證明及本
    票可供擔保等因素，始自主決定借款予芙多公司，實難認其
    有陷於何種錯誤而為金錢之交付。
  5.公訴人雖以被告甲○○、丁○○於收受芙多公司上開二百五
    十萬元之借款後，將其挪為私人用途為由，認被告甲○○、
    丁○○涉犯詐欺取財之罪嫌，然查，公訴人並未具體指明「
    被告如何將此二百五十萬元挪為私人用途」，復未就此部分
    提出證明之方法與調查之途徑，是其論述本已乏其據。且卷
    內並無芙多公司各項收入、支出帳目明細（按依商業會計法
    所製作之帳冊、會計憑證等），即無從釐清在各項增資、融
    資等資金收入後之使用概況及流向，故僅得依憑相關被告、
    證人之供述、及其所提供之事證，以為判斷。而依證人田雪
    蓉於原審九十八年十二月十七日審理時證稱：九十五年間，
    甲○○曾跟我說芙多公司要增資，需要銀行存款證明，希望
    我幫他調三百萬元，所以我就應他的要求，於九十五年十月
    十七日以丙○○○的名義匯款到芙多公司。這筆錢後來甲○○是一次開好幾張面額不一的支票歸還，每張支票的發票日
    期間隔幾天，大概到九十五年底左右全部清償完畢等語，而
    證人丙○○○於偵查中亦坦承有上開增資之事（他卷第一二
    一頁），復核與卷附芙多公司變更登記表、及其開予田雪蓉
    之五紙支票存根之記載相符（他卷第六頁、第一二四頁至第
    一二八頁參照），堪信屬實。而由該五紙支票存根及芙多公
    司支票存款帳戶往來明細對帳單顯示，被告甲○○、丁○○
    以芙多公司名義開予田雪蓉之支票，其中四張合計一百五十
    五萬五千元均係於九十五年十月間兌現，而最後一張票號Ａ
    Ａ0000000號、面額一百四十九萬元之支票，則係於
    發票日期則為九十五年十一月十五日，並於同年月二十三日
    兌現（他卷第一二四頁至第一三一頁參照），堪認被告甲○○、丁○○所辯：伊於九十五年十一月初芙多公司股東會時
    向李文煌、庚○○所借，經李文煌、庚○○於同年月二十日
    匯至芙多公司帳戶之二百五十萬元，其中一百四十九萬元係
    用以償還芙多公司積欠田雪蓉之款項等語，已非無據；另由
    告訴代理人於偵查中所提、被告丁○○製作「芙多公司九十
    五年度年終結算報告」（見外放卷）之「芙多公司九十五年
    十月份財務薪資損益月報表」中，顯示芙多公司於九十五年
    十月底即已出現流動資金二十二萬六千七百六十六元不足支
    應下月份職員薪資二十五萬零五百元之窘境，況該職員薪資
    僅芙多公司每月支出金額之一部（其餘尚有基本管銷、應付
    貨款、租金等支出），可認芙多公司當時已有相當資金缺口
    ，是被告甲○○、丁○○所辯：該二百五十萬元之借款，扣
    除用已償還田雪蓉之一百四十九萬元後，餘一百零一萬元則
    係用於支付芙多公司員工薪資及週轉等語，尚非全然不可採
    ；至證人即芙多公司員工吳美萩、戊○○雖均證稱：芙多公
    司直至九十五年十二月始開始積欠員工薪資等語，然查，被
    告甲○○、丁○○既已為芙多公司自李文煌、庚○○處借得
    二百五十萬元之款項（扣除償還田雪蓉之一百四十九萬元，
    尚餘一百零一萬元），則芙多公司於此資金之挹注下，自可
    全額支付員工九十五年十一月之薪資無虞，是證人上揭證述
    ，實不足以推翻被告之辯解，反更可用以佐證被告甲○○、
    丁○○短期融資之目的，確係用以解除芙多公司需款用以支
    付員工薪津等燃眉之急無訛。
六、綜上所述，本件芙多公司名義負責人丙○○○將芙多公司支
    票交由被告甲○○、丁○○使用時，並未限制授權範圍，是
    被告甲○○、丁○○所開立如附表所示之支票四十三紙，雖
    有非用以支付芙多公司業務上所生之開銷，然其所為仍與刑
    法之偽造有價證券罪之構成要件有間；又被告甲○○、丁○○以芙多公司名義向李文煌、庚○○借款二百五十萬元之行
    為，依公訴人、告訴人所提之證據，尚難認定被告等於借款
    之初，客觀上有何施用詐術之行為，主觀上有何為自己不法
    所有之意圖，縱事後未能如期償還，亦僅屬民事債務不履行
    ，應另循民事訴訟程序救濟，尚難以告訴人等之上開指訴，
    即對被告等以詐欺罪責相繩。此外，復查無其他積極證據，
    足資證明被告等有如公訴意旨所載之偽造有價證券及詐欺取
    財犯行，原審基此以不能證明被告二人犯罪，諭知其等均無
    罪之判決，經核並無違誤，檢察官上訴意旨仍執前詞指摘原
    判決不當，為無理由，應予駁回。
據上論斷，應依刑事訴訟法第368條，判決如主文。
本案經檢察官沈世箴到庭執行職務。
中    華    民    國    99    年    5     月    6     日
                  刑事第八庭審判長法  官  張傳栗
                                  法  官  劉嶽承
                                  法  官  陳春秋
以上正本證明與原本無異。
偽造有價證券部分如不服本判決，應於收受送達後十日內向本院
提出上訴書狀，其未敘述上訴之理由者並得於提起上訴後十日內
向本院補提理由書（均須按他造當事人之人數附繕本）。「切勿
逕送上級法院」。
其餘不得上訴。
                                  書記官  李家敏
中    華    民    國    99    年    5     月    7     日
附表
┌──┬────┬────┬─────┬─────┬──────┐
│編號│發票日  │到期日  │支票號碼  │   金額   │支票存根記載│
│    │        │        │          │（新臺幣）│            │
├──┼────┼────┼─────┼─────┼──────┤
│ 一 │95/5/22 │95/6/2  │BDA0000000│  37,000元│房租押金    │
├──┼────┼────┼─────┼─────┼──────┤
│ 二 │95/5/22 │95/7/3  │BDA0000000│ 271,000元│臺益肥料貨款│
├──┼────┼────┼─────┼─────┼──────┤
│ 三 │95/6/14 │95/7/10 │BDA0000000│  65,200元│宇祥貨款    │
├──┼────┼────┼─────┼─────┼──────┤
│ 四 │95/5/30 │95/7/31 │BDA0000000│ 105,000元│黃啟傳貨款  │
├──┼────┼────┼─────┼─────┼──────┤
│ 五 │95/6/14 │95/7/31 │BDA0000000│  21,600元│新協順貨款  │
├──┼────┼────┼─────┼─────┼──────┤
│ 六 │95/5/22 │95/8/1  │BDA0000000│ 371,320元│臺益農藥貨款│
├──┼────┼────┼─────┼─────┼──────┤
│ 七 │95/7/19 │95/8/5  │BDA0000000│  60,000元│大禹店房租  │
├──┼────┼────┼─────┼─────┼──────┤
│ 八 │95/8/7  │95/8/10 │BDA0000000│  20,000元│莊世揚貨款  │
├──┼────┼────┼─────┼─────┼──────┤
│ 九 │95/6/14 │95/8/15 │BDA0000000│ 222,200元│宇祥化肥貨款│
├──┼────┼────┼─────┼─────┼──────┤
│ 十 │95/7/6  │95/8/31 │BDA0000000│  80,640元│臺灣花卉貨款│
├──┼────┼────┼─────┼─────┼──────┤
│十一│95/5/30 │95/8/31 │BDA0000000│ 110,000元│黃啟傳貨款  │
├──┼────┼────┼─────┼─────┼──────┤
│十二│95/6/14 │95/8/31 │BDA0000000│  55,930元│呈豐貨款    │
├──┼────┼────┼─────┼─────┼──────┤
│十三│95/6/14 │95/8/31 │BDA0000000│  62,000元│李應周貨款  │
├──┼────┼────┼─────┼─────┼──────┤
│十四│95/6/20 │95/8/31 │BDA0000000│ 266,550元│臺益貨款    │
├──┼────┼────┼─────┼─────┼──────┤
│十五│95/8/28 │95/8/30 │BDA0000000│  97,500元│立大化肥    │
├──┼────┼────┼─────┼─────┼──────┤
│十六│95/7/19 │95/9/8  │BDA0000000│  30,000元│大禹店房租  │
├──┼────┼────┼─────┼─────┼──────┤
│十七│95/7/14 │95/9/30 │BDA0000000│ 118,750元│臺灣花卉貨款│
├──┼────┼────┼─────┼─────┼──────┤
│十八│95/8/29 │95/9/30 │BDA0000000│  35,600元│立大化肥貨款│
├──┼────┼────┼─────┼─────┼──────┤
│十九│95/7/15 │95/9/30 │BDA0000000│ 519,710元│臺益農藥肥料│
├──┼────┼────┼─────┼─────┼──────┤
│二十│95/7/19 │95/10/8 │BDA0000000│  30,000元│大禹店房租  │
├──┼────┼────┼─────┼─────┼──────┤
│二一│95/8/22 │95/10/31│BDA0000000│ 505,080元│臺益農藥    │
├──┼────┼────┼─────┼─────┼──────┤
│二二│95/8/17 │95/10/31│BDA0000000│  81,120元│李應周      │
├──┼────┼────┼─────┼─────┼──────┤
│二三│95/8/17 │95/10/31│BDA0000000│  21,600元│新協順      │
├──┼────┼────┼─────┼─────┼──────┤
│二四│95/8/22 │95/10/31│BDA0000000│ 266,320元│臺益肥料    │
├──┼────┼────┼─────┼─────┼──────┤
│二五│95/10/27│95/10/31│AA0000000 │  71,700元│立大肥料貨款│
├──┼────┼────┼─────┼─────┼──────┤
│二六│95/7/19 │95/11/8 │BDA0000000│  30,000元│大禹店房租  │
├──┼────┼────┼─────┼─────┼──────┤
│二七│95/11/15│95/11/30│AA0000000 │  19,200元│立大肥料    │
├──┼────┼────┼─────┼─────┼──────┤
│二八│95/9/20 │95/11/30│BDA0000000│  49,670元│呈豐貨款    │
├──┼────┼────┼─────┼─────┼──────┤
│二九│95/9/18 │95/11/30│BDA0000000│  21,600元│新協順      │
├──┼────┼────┼─────┼─────┼──────┤
│三十│95/10/17│95/11/30│BDA0000000│  41,100元│李應周      │
├──┼────┼────┼─────┼─────┼──────┤
│三一│95/11/9 │95/11/30│AA0000000 │  13,800元│億丰廣告    │
├──┼────┼────┼─────┼─────┼──────┤
│三二│95/9/18 │95/11/30│BDA0000000│ 322,070元│臺益肥料    │
├──┼────┼────┼─────┼─────┼──────┤
│三三│95/9/18 │95/11/30│BDA0000000│ 322,070元│臺益肥料    │
├──┼────┼────┼─────┼─────┼──────┤
│三四│95/9/18 │95/11/30│BDA0000000│ 537,140元│臺益農藥    │
├──┼────┼────┼─────┼─────┼──────┤
│三五│95/7/19 │95/12/8 │BDA0000000│  30,000元│大禹房租    │
├──┼────┼────┼─────┼─────┼──────┤
│三六│95/12/6 │95/12/20│AA0000000 │  20,000元│芙農押金    │
├──┼────┼────┼─────┼─────┼──────┤
│三七│95/11/21│95/12/20│AA0000000 │  52,425元│臺益肥料    │
├──┼────┼────┼─────┼─────┼──────┤
│三八│95/12/5 │95/12/20│AA0000000 │  10,000元│芙農租金    │
├──┼────┼────┼─────┼─────┼──────┤
│三九│95/10/19│95/12/31│BDA0000000│  93,680元│呈豐貨款    │
├──┼────┼────┼─────┼─────┼──────┤
│四十│95/10/19│95/12/31│BDA0000000│ 100,000元│黃啟傳      │
├──┼────┼────┼─────┼─────┼──────┤
│四一│95/10/19│95/12/30│BDA0000000│  27,400元│臺灣花卉    │
├──┼────┼────┼─────┼─────┼──────┤
│四二│95/10/26│95/12/30│AA0000000 │ 337,400元│臺益肥料    │
├──┼────┼────┼─────┼─────┼──────┤
│四三│95/10/26│95/12/31│AA0000000 │ 366,840元│臺益農藥    │
├──┼────┴────┴─────┴─────┴──────┤
│合計│                                             5,920,215元│
└──┴────────────────────────────┘

司法院資訊處製作；財團法人民間司法改革基金會備份。
